臺灣士林地方法院刑事判決
111年度審侵訴字第7號
公  訴  人  臺灣士林地方檢察署檢察官
被      告  李世榮


指定辯護人  本院公設辯護人姜惠如 
上列被告因妨害性自主案件，經檢察官提起公訴（111年度偵字
第2672號），本院判決如下：
    主  文
甲○○犯強制性交罪，處有期徒刑壹年捌月。緩刑參年，緩刑期間
付保護管束。
    事  實
一、甲○○於民國110年10月16日下午1時30分許，在代號ADOOO-A1
    10542號成年女子（89年4月生，真實姓名年籍詳卷；下稱甲
     ）所承租之位於新北市汐止區之住處（地址詳卷）與甲 之
    房東飲酒後，見甲 獨自在房間內，為逞一己性慾，竟基於
    強制性交之犯意，進入甲 房間內，違反甲 之意願，強行將
    甲 壓制在房門及床上，先撫摸甲 之胸部，再將其手指插入
    甲 之陰道內，而以此強暴手段對甲 為強制性交行為得逞。
二、案經甲 訴由新北市政府警察局汐止分局報告臺灣士林地方
    檢察署檢察官偵查起訴。
    理  由
壹、證據能力方面
一、按被告以外之人於審判外之言詞或書面陳述，除法律有規定
    者外，不得作為證據；又被告以外之人於審判外之陳述，雖
    不符合同法第159條之1至第159條之4之規定，但經當事人於
    審判程序同意作為證據，法院審酌該言詞陳述或書面陳述作
    成時之情況，認為適當者，亦得為證據。當事人、代理人或
    辯護人於法院調查證據時，知有第159條第1項不得為證據之
    情形，而未於言詞辯論終結前聲明異議者，視為有前項之同
    意，刑事訴訟法第159條第1項及第159條之5分別定有明文。
    本件公訴人及被告甲○○、辯護人於本院準備程序時就本判決
    所引用之各該被告以外之人於審判外之陳述同意作為證據（
    見本院111年度審侵訴字第7號卷【下稱本院卷】第47頁），
    復均未於言詞辯論終結前聲明異議，本院審酌該等證據作成
    時並無違法及證明力明顯過低之瑕疵等情況，認為適當，均
    具有證據能力。
二、至於本院所引其餘非屬供述證據部分，既不適用傳聞法則，
    亦均非公務員違背法定程序所取得，依刑事訴訟法第158條
    之4反面解釋，均具有證據能力。
貳、實體方面
一、上開事實，業據被告於本院準備程序及審理時坦承不諱（見
    本院卷第46、70、73頁），且經證人即告訴人甲 於警偵訊
    時指證明確（見臺灣士林地方檢察署111年度偵字第2672號
    【下稱偵卷】第9至16、54至56頁），並有甲 以行動電話攝
    錄之案發過程錄影檔翻拍照片4張、汐止國泰醫院受理疑似
    性侵害事件驗傷診斷書1份在卷可稽（見偵卷第26至27、38
    至40頁），足認被告前開出於任意性之自白與事實相符，洵
    堪採信。本件事證明確，被告強制性交犯行堪以認定，應予
    依法論科。
二、論罪科刑：
  ㈠按稱性交者，謂非基於正當目的所為之下列性侵入行為：以
    性器進入他人之性器、肛門或口腔，或使之接合之行為。
    以性器以外之其他身體部位或器物進入他人之性器、肛門，
    或使之接合之行為，刑法第10條第5項定有明文。本件被告
    為滿足私慾，違反甲 意願，以強暴手段，強行將其手指插
    入甲 陰道內而為性交行為，核其所為，係犯刑法第221條第
    1項之強制性交罪。被告為達強制性交目的，對甲 所為之撫
    摸胸部之強制猥褻行為，應為強制性交之行為所吸收，不另
    論罪。
  ㈡又刑之量定，為求個案裁判之妥當性，法律固賦予法院裁量
    權，但此項裁量權之行使，除應依刑法第57條規定，審酌行
    為人及其行為等一切情狀，為整體之評價，並應顧及比例原
    則與平等原則，使罪刑均衡，輕重得宜，以契合社會之法律
    感情。又刑法第59條規定犯罪之情狀可憫恕者，得酌量減輕
    其刑，其所謂「犯罪之情狀」，與同法第57條規定科刑時應
    審酌之一切情狀，並非有截然不同之領域，於裁判上酌減其
    刑時，應就犯罪一切情狀（包括第57條所列舉之10款事項）
    ，予以全盤考量，審酌其犯罪有無可憫恕之事由（即有無特
    殊之原因與環境，在客觀上足以引起一般同情，以及宣告法
    定低度刑，是否猶嫌過重等等），以為判斷（最高法院95年
    度台上字第6157號判決意旨參照）。再刑法第221條第1項強
    制性交罪，其法定刑為「3年以上10年以下有期徒刑」，然
    強制性交者，其犯罪動機及情節各異，就情節輕微之行為人
    ，縱科以最輕刑度，猶嫌過重時，法院非不得援引刑法第59
    條規定予以酌減，期使個案裁判之量刑，能符合比例原則，
    罰當其罪。本件被告於飲酒後，未能妥適克制一己私慾，對
    甲 為強制性交行為，固屬非是，惟其於本院審理時尚能坦
    認犯行，且與甲 調解成立，並已依約賠償新臺幣8萬元，此
    有本院111年度審附民移調字第234號調解筆錄及本院111年6
    月6日公務電話紀錄各1份在卷可參（見本院卷第51、63頁）
    ，堪認被告犯後已知悔悟，態度良好，又其素行尚佳，有臺
    灣高等法院被告前案紀錄表在卷可稽，其因一時衝動而為本
    案犯行，與隨機、惡性重大慣性犯有別，尚非兇惡殘暴之徒
    ，依其主觀心態及其行為之客觀侵害程度，本院認其犯強制
    性交罪固應依法論罪科刑，惟其犯罪情狀顯可憫恕，縱科以
    法定最低刑度即有期徒刑3年，猶嫌過重，有情輕法重之情
    形，爰依刑法第59條規定酌減其刑。
  ㈢爰審酌被告與甲 原素不相識，於與甲 之房東飲酒後，為滿
    足一己性慾，竟以前開強暴手段強行對甲 為性交行為得逞
    ，毫無尊重他人性自主權之意識，所為並使甲 身心受創，
    實屬不該，惟念其於本院審理時終能坦承犯行，且與甲 達
    成調解，並依約賠償完畢，此如前述，堪認其已具悔意，態
    度尚佳，暨考量其犯罪之動機、手段、情節、素行，及自述
    國中畢業之教育智識程度、已婚、3名子女均已成年、無業
    之家庭生活經濟狀況等一切情狀（見偵卷第20頁、本院卷第
    73頁），量處如主文所示之刑。 
  ㈣末查被告前因公共危險案件，經臺灣臺北地方法院判處有期
    徒刑2月確定，嗣於95年4月25日易科罰金執行完畢後，迄未
    因故意犯罪而再受有期徒刑以上刑之宣告乙情，有上開被告
    前案紀錄表附卷為憑，其因一時失慮，致罹刑典，於本院審
    理時已坦承犯行，復與甲 調解成立且依約履行完畢，犯後
    態度尚佳，諒其經此偵審程序及刑之宣告，當知所警惕，衡
    以甲 亦當庭表示若被告有履行調解條件，同意給予被告緩
    刑宣告等語（見本院卷第48頁），且被告現年已80歲，係因
    酒後一時衝動方犯案，參諸刑罰之目的固有處罰行為人之意
    義，惟依現今通行之概念係重在教育，而非重在懲罰，且其
    積極目的在預防犯人之再犯，故對於初犯，惡性未深，天良
    未泯者，若因偶然觸法，即置諸刑獄，自非刑罰之旨，本院
    斟酌上情，認前開對被告所宣告之刑以暫不執行為適當，爰
    依刑法第74條第1項第2款規定，併予宣告緩刑3年，以勵自
    新；又因被告所犯係刑法第91條之1所列之罪，應併依刑法
    第93條第1項第1款規定，諭知於緩刑期間付保護管束。
據上論斷，應依刑事訴訟法第299條第1項前段，刑法第221條第1
 項、第59條、第74條第1項第2款、第93條第1項第1款，判決如
主文。
本案經檢察官丙○○提起公訴，由檢察官江玟萱、馬凱蕙到庭執行
職務。 
中　　華　　民　　國　　111 　年　　7 　　月　　13　　日
               刑事第九庭  審判長法　官  李育仁
                                 法  官  李冠宜
                                 法  官  陳秀慧 
以上正本證明與原本無異。
如不服本判決應於收受送達後20日內向本院提出上訴書狀，並應
敘述具體理由。其未敘述上訴理由者，應於上訴期間屆滿後20 
日內向本院補提理由書 (均須按他造當事人之人數附繕本 )「切
勿逕送上級法院」。因疫情而遲誤不變期間，得向法院聲請回復
原狀。
                            書記官  陳建宏
中　　華　　民　　國　　111 　年　　7　　月　　13 　　日
附錄本判決論罪科刑法條全文
中華民國刑法第221條
對於男女以強暴、脅迫、恐嚇、催眠術或其他違反其意願之方法
而為性交者，處3年以上10年以下有期徒刑。
前項之未遂犯罰之。